臺灣臺中地方法院刑事判決
111年度訴字第317號
公  訴  人  臺灣臺中地方檢察署檢察官
被      告  陳文智


上列被告因傷害等案件，經檢察官提起公訴(111年度偵字第345
號)，本院判決如下：
    主  文
陳文智犯傷害罪，處拘役肆拾日，如易科罰金，以新臺幣壹仟元
折算壹日。又犯公然侮辱罪，處拘役拾伍日，如易科罰金，以新
臺幣壹仟元折算壹日。應執行拘役伍拾日，如易科罰金，以新臺
幣壹仟元折算壹日。
    犯罪事實
一、緣陳文智於民國110年10月4日9時20分許，駕駛車號000-000
    0號自用大貨車停放在臺中市○○區○○路0段000○000號對面某
    停車格，因不滿路邊停車收費員胡○○疑似驅趕其停車而心生
    不滿，竟基於傷害他人身體之犯意，於同日9時27分許，駕
    駛前開車輛迴轉至對向車道後，旋下車並步行至臺中市○○區
    ○○路0段000○000號對面某停車格旁，衝向胡○○，徒手揮打胡
    ○○之安全帽，致胡○○受有臉部疼痛紅腫、牙齦流血等傷害；
    另基於公然侮辱之犯意，於同日9時27分許後某時，在不特
    定多數人得以共見共聞之前揭馬路旁，當場對胡○○辱罵：「
    幹你娘」、「幹你娘機掰」等語，足以貶損許胡○○之名譽。
    嗣經胡○○報警處理，始悉上情。
二、案經胡麗英訴由臺中市政府警察局第六分局報告臺灣臺中地
    方檢察署檢察官偵查起訴。
    理  由
壹、證據能力方面：
一、本案據以認定被告陳文智犯罪之被告以外之人於審判外之言
    詞或書面證據等供述證據：證人即告訴人胡○○、證人即當時
    在場之蔡○○分別於警詢時之證述等部分，公訴人及被告在本
    院111年3月22日審理時，均表示同意作為證據使用(見本院
    卷第56-57頁)，復經本院審酌認上揭警詢分別係承辦警員依
    法通知詢問，該等證據之作成或取得均無違法或不當之情況
    ，均屬適當，依刑事訴訟法第159條之5第1項之規定，均有
    證據能力。
二、又本案認定事實引用之卷內其餘非供述證據，均與本案待證
    事實具有關聯性，並無證據證明係公務員違背法定程序取得
    ，依刑事訴訟法第158條之4規定反面解釋，亦均有證據能力
    。
貳、實體部分：
一、認定犯罪事實所根據之證據及理由： 
    訊據被告對於前揭傷害之犯罪事實固已坦承不諱，惟矢口否
    認有何公然侮辱之犯行，辯稱：伊不認識告訴人胡○○，為什
    麼要罵告訴人，這是伊口頭禪云云，惟查：
  ㈠被告確有於110年10月4日9時27分許，駕駛車號000-0000號自
    用大貨車迴轉至對向車道後，旋下車並步行至臺中市○○區○○
    路0段000○000號對面某停車格旁，徒手揮打告訴人之安全帽
    ，致告訴人受有臉部疼痛紅腫、牙齦流血等傷害等情，業為
    被告於本院審理時所自承(見本院卷第55、58頁)，核與證人
    即告訴人胡○○、證人即當時在場之蔡○○分別於警詢及偵訊時
    證述情節均相符合【胡○○部分：見臺灣臺中地方檢察署111
    年度偵字第345號偵查卷宗(下稱偵卷)第17-19、21-22、73-
    74頁；蔡○○部分：見偵卷第29-31、74頁】，且有指認犯罪
    嫌疑人紀錄表暨真實姓名對照表(胡○○)3紙、指認犯罪嫌疑
    人紀錄表暨真實姓名對照表(蔡○○)3紙、臺中榮民總醫院診
    斷證明書1紙、電話申訴錄音譯文5紙、路口監視器錄影畫面
    翻拍照片4張、公路監理電子閘門證號查詢汽車駕駛人1紙在
    卷可稽(見偵卷第23-27、33-37、39、43-51、43-51、65頁)
    ；此外，復經本院勘驗路口監視器錄影光碟暨被告電話申訴
    錄音光碟，勘驗結果可見被告確有與告訴人發生口角爭執且
    以手朝告訴人揮舞動作，被告亦於事後申訴通話過程中，自
    承對告訴人施加傷害等情屬實，此有本院勘驗筆錄1份附卷
    供參(見本院卷第32-39頁)，足認被告此部分傷害犯行之自
    白核與事實相符，堪以採認。
  ㈡被告雖以前揭情詞置辯，惟查：
　⒈被告有於前揭時、地，因不滿擔任路邊停車收費員之告訴人
    疑似驅趕其停車，雙方發生口角爭執，被告因而以前揭手段
    對告訴人施加傷害，復對告訴人口出「幹你娘」、「幹你娘
    機掰」等語等情，業為被告於本院審理時所自承(見本院卷
    第58頁)，核與證人胡○○、蔡○○分別於警詢及偵訊時證述情
    節均相符合(胡○○部分：見偵卷第17-19、21-22、73-74頁；
    蔡○○部分：見偵卷第29-31、74頁)，足認此部分客觀事實即
    堪認定。
　⒉按刑法上之公然侮辱罪，祗須侮辱行為足使不特定人或多數
    人得以共見共聞，即行成立（參照院字第2033號解釋）；又
    司法院大法官釋字第145號解釋：「本院院字第二○三三號解
    釋所謂多數人，係包括特定之多數人在內，至其人數應視立
    法意旨及實際情形已否達於公然之程度而定。應予補充說明
    。」，申言之，所謂公然，係指不特定人或特定多數人得以
    共見共聞之狀態，不以實際上已共見或共聞為必要。而所謂
    侮辱，凡未指摘或傳述具體事實，以言詞、文字、圖畫或動
    作，對他人表示不屑、輕蔑、嘲諷、鄙視或攻擊其人格之意
    思，足以對個人在社會上所保持之人格及地位，在客觀上達
    到貶損其名譽及尊嚴評價之程度，使他人在精神及心理上有
    感受到難堪或不快之虞者，即足當之。經本院當庭勘驗現場
    監視器錄影光碟所揭，可見被告係在臺中市○○區○○路0段000
    ○000號對面之某停車格旁，對告訴人口出上開言詞等情明確
    ，此有本院勘驗筆錄1份附卷供參(見本院卷第32-33頁)，堪
    認該處係屬不特定用路人皆可直接經過而加以見聞之狀態無
    疑。再者，稽諸被告於本院審理時陳稱：伊從頭到尾都在罵
    ，因為伊生氣，伊是生氣才講這些話，當時伊很生氣，指著
    告訴人表示：「你為什麼要趕我，我是在停車格跟客人講電
    話，不是合法的嗎」等語(見本院卷第55、58頁)，可資徵見
    被告對告訴人口出上開言詞，係針對告訴人疑似催趕被告駕
    車離去言語之情，激於憤怒而為回應，當具有針對性，且係
    基於表達己身不滿，聽聞者已可感受被告氣憤、不屑，自屬
    攻擊性之言詞、謾罵，而非毫無意義之口頭禪，且該言語亦
    係粗俗不雅之髒話，當使告訴人感受其人格遭受攻擊，衡諸
    當時之客觀情境及一般社會通念，含有輕蔑、貶損之負面評
    價意味，會令人感到難堪與屈辱，足以貶損告訴人之人格尊
    嚴，影響其社會地位評價甚明。又衡以被告於本院審理時自
    陳具有國中畢業之智識程度(見本院卷第59頁)，其詞彙理解
    能力與社會上一般成年人無異，應能認知上開言詞係屬辱罵
    之惡言，且對於遭謾罵之告訴人而言，足使其感受到難堪、
    不快，是被告主觀上主觀上當有公然侮辱之故意，至臻明確
    。被告所辯，當無足採。
  ㈢綜上所述，被告關於傷害犯行部分之自白核與事實相符，又
    被告前開關於公然侮辱犯行之辯解不足取信，本案事證明確
    。被告前揭犯行均堪認定，應予依法論科。
二、論罪科刑：
  ㈠核被告陳文智所為，係犯刑法第277條第1項之傷害罪與刑法
    第309條第1項之公然侮辱罪。
  ㈡被告前揭所犯1次公然侮辱與1次傷害等罪，犯意各別，行為
    互異，應予分論併罰。
  ㈢爰以行為人之責任為基礎，審酌被告未思以理性、和平對談
    方式解決其與告訴人間認知上歧異，率爾徒手傷害告訴人，
    致渠受有前揭傷勢，並在不特定多數人得共見共聞之馬路旁
    出言侮辱，貶抑告訴人名譽、人格，過於衝動行事，所為於
    法有違，考量被告犯後猶否認部分犯行，未見悔意，且迄未
    與告訴人達成和解以徵得諒解，兼衡被告過去並無前科，有
    臺灣高等法院被告前案紀錄表1份在卷可稽(見本院卷第13頁
    )，素行良好，暨其國中畢業之智識程度，目前從事氣體鋼
    瓶運送司機工作且家境小康之生活狀況，業經被告陳明在卷
    (見本院卷第59頁)等一切情狀，分別量處如主文所示之刑，
    並均諭知易科罰金之折算標準；又斟酌被告犯罪行為之不法
    與罪責程度、所犯各罪均係未能妥善處理其與告訴人間之同
    一爭執事由而生犯罪、彼此之關聯性、數罪對法益侵害之加
    重效應、罪數所反映之被告人格特性與犯罪傾向，及對其施
    以矯正之必要性等節，爰定應執行刑並諭知易科罰金之折算
    標準，以資懲儆。
據上論斷，應依刑事訴訟法第299條第1項前段，刑法第277條第1
項、第309條第1項、第51條第6款、第41條第1項前段，刑法施行
法第1條之1第1項，判決如主文。
本案經檢察官鄒千芝提起公訴，檢察官朱介斌到庭執行職務。
中    華    民    國   111    年     4    月    19    日
                  刑事第十五庭審判長法  官  簡佩珺
                                    法  官  鄭咏欣
                                    法  官  湯有朋
以上正本證明與原本無異。
如不服本判決應於收受送達後20日內向本院提出上訴書狀，並應
敘述具體理由；其未敘述上訴之理由者，應於上訴期間屆滿後20
日內向本院補提理由書（均須按他造當事人之人數附繕本）「切
勿逕送上級法院」。
告訴人或被害人如不服判決，應備理由具狀向檢察官請求上訴，
上訴期間之計算，以檢察官收受判決正本之日起算。
　                            　　 書記官  黃美雲
中　　華　　民　　國　　111 　年　　4 　　月　　19　　日
附錄本案論罪科刑法條：
刑法第277條第1項
傷害人之身體或健康者，處5年以下有期徒刑、拘役或50萬元以
下罰金。
刑法第309條第1項
公然侮辱人者，處拘役或9千元以下罰金。